Inventaris van het archief van de Baljuw en Hoge Vierschaar van Zuid-Holland, 1574-1811 (1813)
Nationaal Archief, Den Haag
- Archief van de baljuw van Zuid-Holland, 1720-1807, B
  - Toezicht op rooms-katholieke godsdienstzaken, B.2
    - Uittreksel uit het register van resoluties van de Gecommitteerde Raden van de Staten van Holland en West-Friesland betreffende het vervangen van rooms-katholieke ambtenaren door gereformeerde. Authentiek afschrift., 1733 juni 9; 245; 1 stuk
    - Stukken betreffende de verbouwing van de rooms-katholieke kerk in Waspik. Originelen, afschriften en.concepten., 1738-1739; 246; 1 omslag
    - Akte waarbij Guill. Verbraecken afstand doet van zijn pastoorschap van Waspik en Raamsdonk, 1754 november 18; 247; 1 stuk
    - Stukken betreffende een nieuw te bouwen rooms-katholieke kerk in Dussen. Originelen, afschriften en concepten., 1759-1760; 248; 1 omslag
    - Akte waarbij drie chirurgijns verklaren dat Henricus Coolen, rooms-katholiek pastoor in Dussen, lichamelijk niet meer in staat is zijn functie uit te oefenen, 1760 mei 16; 249; 1 stuk